【裁判字號】    97,重訴,27
【裁判日期】    970429
【裁判案由】    履行和解契約
【裁判全文】
臺灣臺中地方法院民事判決  97年度重訴字第27號
原      告  維他露食品股份有限公司
法定代理人  甲○○
訴訟代理人  徐文宗律師
被      告  戊○○○
            乙○○
            丁○○
兼上列三人
訴訟代理人  丙○○    住台中縣.
上列當事人間履行和解契約事件，本院於97年4月15日言詞辯論
終結，判決如下：
    主    文
被告等應連帶給付原告新台幣玖佰柒拾萬元，及自民國97年1月
15日起至清償日止，按年息百分之5計算之利息。
訴訟費用新台幣玖萬柒仟零參拾元由被告等連帶負擔。
本判決於原告以新台幣參佰貳拾肆萬元供擔保後，得假執行。
    事實及理由
一、原告主張：被告戊○○○前積欠原告貨款新台幣（下同）
    14,325,578元，於民國93年10月7日邀同被告丙○○、乙○○、丁○○為連帶保證人，與原告以1400萬元達成和解，雙
    方約定清償方式：「於辦理台中縣大雅鄉抵押物抵押塗銷同
    時，乙方 (即被告戊○○○)先支付150萬元，交甲方 (即原
    告)收訖。於本和解書成立日乙方先支付100萬元，並當場由
    甲方收訖。其餘1150萬元分8年清償」。惟被告戊○○○自
    96年1月份起即未依約償還分期款項，尚有970萬元未為清償
    ，依和解書第5條前段約定視為全部到期，為此本於和解契
    約及連帶保證之法律關係，提起本件訴訟。爰聲明：被告戊○○○、丙○○、乙○○及歐准應連帶給付原告970萬元
    及自訴狀繕本送達翌日起至清償日止，按年息百分之5計算
    之利息。並陳明願供擔保，請准宣告假執行。
二、被告等均不否認與原告簽訂和解書，被告戊○○○自96年1
    月份起即未依約償還分期款項，迄今仍有970萬元未清償之
    事實。惟以：96年以後因景氣不好，又有酒測及警察臨檢，
    營業受到影響，家人發生車禍，至今無法工作，以致無法陸
    續清償，此外有卡債及民間貸款尚須清償，將債務清償完畢
    ，就有能力陸續清償原告等語資為抗辯。並聲明：原告之訴
    及假執行之聲請均駁回。
三、法院之判斷：
    查被告等均不否認與原告簽訂和解書，被告戊○○○自96年
    1月份起未依約償還分期款項，迄今仍有970萬元未清償之事
    實，依和解書第5條前段約定，未清償之款項視為全部到期
    ，而被告丙○○、乙○○、丁○○等人既為被告戊○○○之
    連帶保證人，應與被告戊○○○連帶負清償之責，被告等抗
    辯其等將卡債及民間貸款清償完，就有能力陸續清償原告云
    云，尚無從對抗原告合法權利之行使。從而，原告依和解契
    約及連帶保證之法律關係，請求被告戊○○○、丙○○、乙○○及歐准應連帶給付原告970萬元及自訴狀繕本送達翌
    日即97年1月15日起至清償日止，按年息百分之5計算之利息
    ，為有理由，應予准許。而其假執行之聲請亦無不合，爰酌
    定相當之擔保，併宣告之。
四、訴訟費用（97,030元）負擔之依據：民事訴訟法第85條第2
    項。
中    華    民    國    97    年    4     月    29    日
                  民事第二庭    法  官  王邁揚
正本係照原本作成。
如對本判決上訴，須於判決送達後20日內向本院提出上訴狀。
中    華    民    國    97    年    4     月    29    日
                                書記官


司法院資訊處製作；財團法人民間司法改革基金會備份。
